臺灣屏東地方法院屏東簡易庭小額民事判決
110年度屏小字第701號
原      告  鍾運豐  
被      告  莊建弘  
上列當事人間請求損害賠償事件，本院於民國111年3月1日言
詞辯論終結，判決如下：
    主  文
一、被告應給付原告新台幣20,784元，及自民國109年12月18日
    起至清償日止，按年息5％計算之利息。
二、原告其餘之訴駁回。
三、訴訟費用確定為1000元由被告負擔563元，餘由原告負擔。
四、本判決原告勝訴部分得假執行。
五、原告假執行聲請駁回之。　　
    事實及理由
一、被告經合法通知，未於言詞辯論期日到場，核無民事訴訟法
    第386條各款所列情，爰依原告聲請，由其一造辯論而為判
    決。
二、原告主張：被告未考領有普通重型駕駛執照，卻於民國109
    年1月17日7時31分許，騎乘車牌號碼000-000號普通重型機
    車（下稱肇事機車），沿屏東縣萬丹鄉萬生村丹榮路由北往
    南行駛，行至丹榮路與大學路之路口，欲左轉大學路時，本
    應注意應依兩段式左轉，卻疏未注意而逕自左轉，且該地區
    設置有圓形號誌，被告於顯示紅燈狀態下，逕自闖紅燈由禁
    行機車之快車道闖紅燈左轉，而不慎撞及依綠燈按遵行方向
    行使至該岔路口由原告騎乘之車牌號碼000-0000號普通重型
    機車（下稱被害機車），二車閃避不及車頭發生碰撞，原告
    因此受有下背和骨盆挫傷、右側足部擦傷、右側手肘擦傷等
    傷害，並造成被害機車受損，而被告過失傷害行為經臺灣屏
    東地方檢察署（下稱屏東地檢署）以109年偵字第5112號提
    起公訴，經本院以110年交簡字第1163號刑事簡易判決判處
    有期徒刑3個月，得易科罰金在案，被告應負侵權行為損害
    賠償責任，原告因車禍事故受有以下損害，故請求被告賠償
    之，原告請求賠償之項目如下：醫療費用2,000元、受傷就
    醫來回醫院之交通費500元、被害機車受損修理支出10,800
    元、受傷請假7日受有不能工作損失10,500元，及精神慰撫
    金6,200元等語，並聲明：㈠被告應給付原告30,000元及自起
    訴狀繕本送達翌日起至清償日止，按年息5％計算之利息。㈡
    願供擔保請准宣告假執行。
三、被告未於言詞辯論期日到場，亦無提出書狀作何聲明或陳述
    以供本院審酌。
四、本院之判斷：㈠
　㈠原告主張被告於前揭時地，駕駛肇事機車，沿屏東縣萬丹鄉
    萬生村丹榮路由北往南行駛，行至丹榮路與大學路之路口，
    欲左轉大學路時，本應注意應依兩段式左轉，卻疏未注意而
    逕自左轉，且該地區設置有圓形號誌，被告於顯示紅燈狀態
    下，逕自闖紅燈禁行機車之快車道闖紅燈左轉，而不慎撞及
    依綠燈按遵行方向行使而至該岔路口由原告騎乘被害機車，
    二車閃避不及車頭發生碰撞，原告因此受有下背和骨盆挫傷
    、右側足部擦傷、右側手肘擦傷等傷害，並造成被害機車受
    損，而被告過失傷害行為經屏東地檢署以109年偵字第5112
    號提起公訴，經本院以110年交簡字第1163號刑事簡易判決
    判處有期徒刑3個月，得易科罰金等情，業據本院調閱前揭
    刑事卷審閱無誤，及有兩造於本事故發生時在屏東縣政府警
    察局製作之談話筆錄及調查筆錄、道路交通事故現場圖、調
    查報告表（一）（二）、現場事故照片等可稽，被告在該事
    故發生時也未否認事故經過及於本院前揭刑事案件受訊問時
    也承認起訴書所記載事故經過（見警局卷第9至20頁、33至5
    5頁、本院刑事卷第221頁），而原告在調查筆錄也陳述雙方
    機車碰撞位置是車前頭正面等語（警局卷第11頁），故雙方
    車輛是因被告違規左轉時未注意車前狀況也無禮讓綠燈遵行
    號誌行駛之原告所騎乘被害機車，才會於違規左轉時撞擊原
    告所騎乘機車正前方車頭，故原告所稱其受傷及被害機車受
    損與被告之過失駕駛行為間具相當因果關係，堪以認定。
　㈡按「因故意或過失，不法侵害他人之權利者，負損害賠償責
    任。」，民法第184條第1項定有明文；次按汽車、機車或其
    他非依軌道行駛之動力車輛，在使用中加損害於他人者，駕
    駛人應賠償因此所生之損害。但於防止損害之發生，已盡相
    當之注意者，不在此限，民法第191條之2也有明文；又按不
    法侵害他人之身體、健康、名譽、自由、信用、隱私、貞操
    ，或不法侵害其他人格法益而情節重大者，被害人雖非財產
    上之損害，亦得請求賠償相當之金額，民法第195條第1項亦
    有明文；復按物之毀損之賠償不法毀損他人之物者，被害人
    得請求賠償其物因毀損所減少之價額。民法第196條並有明
    文。故原告依據侵權行為法律關係請求被告賠償自屬有據。
　㈢原告以下各項請求細目，核准金額範圍，說明如下：
　⒈醫療費用2,000元：原告因本車禍事故受傷提出之收據金額僅
    有1,050元，有診斷證明書、聖仁骨科診所109年1月23日、3
    月11日、3月16日、衛生福利部屏東醫院109年1月17日等日
    期就醫之醫療費用收據可稽（警局卷第27頁、附民卷9至11
    、13頁），此部分自屬有據得准許之，其餘部分沒有收據佐
    證，無法准許，應駁回之。⒉
　⒉受傷就醫來回醫院之交通費500元：原告陳稱住於屏東縣內埔
    鄉老埤村地區，請求之交通費用改為是到本院刑事案件及調
    解期日到本院開庭支出之車資，然關於開庭到庭是為保護自
    己權益而為之，無法認定是車禍車禍侵害身體健康而增加之
    生活必要費用，此部分尚無法准許，應駁回之。
　⒊被害機車受損修理支出10,800元：按物被毀損時，修復費用
    以必要者為限。其材料更換，既以新品替換舊品，計算材料
    零件之損害賠償數額時，應扣除折舊始屬合理。本件系爭車
    輛支出修理費用10,800元一節，業據原告提出估價單為證（
    見附民卷第12頁），而收據所載項目無工資記載，依上開說
    明，其中新零件更換舊零件之零件折舊部分非屬必要費用，
    應予扣除，始屬合理。依行政院所頒固定資產耐用年數表及
    固定資產折舊率表，【機械腳踏車】之耐用年數為3年，依
    平均法計算其折舊結果（即以固定資產成本減除殘價後之餘
    額，按固定資產耐用年數表規定之耐用年數平均分攤，計算
    折舊額），每年折舊率為3分之1，並參酌營利事業所得稅查
    核準則第95條第6項規定「固定資產提列折舊採用定率遞減
    法者，以1年為計算單位，其使用期間未滿1年者，按實際使
    用之月數相當於全年之比例計算之，不滿1月者，以1月計」
    ，查被害機車出廠日為107年4月（西元2018年4月），為訴
    外人阮氏玉玲所有，上述車損賠償請求權業經阮氏玉玲讓與
    原告請求，故原告依法自得請求被告賠償之，有車籍資料、
    讓與證明書可參酌（見警局卷第61頁、本院卷第28頁），機
    車每年折舊率為3分之1，並參酌營利事業所得稅查核準則第
    95條第6項規定「固定資產提列折舊採用定率遞減法者，以1
    年為計算單位，其使用期間未滿1年者，按實際使用之月數
    相當於全年之比例計算之，不滿1月者，以1月計」，而被害
    機車於107年4月出廠，雖不知實際出廠之日，惟參酌民法第
    124條第2項規定，推定為該月15日出廠。迄本件車禍發生時
    即109年1月17日，已使用1年9月（不滿1月者，以1月計），
    則零件扣除折舊後之修復費用估定為6,075元【計算方式：1
    .殘價＝取得成本÷(耐用年數＋1)即10,800÷(3+1)≒2,700（小
    數點以下四捨五入）；2.折舊額＝(取得成本－殘價)×1/（耐
    用年數）×（使用年數）即(10,800－2,700)×1/3×（1+9/12）
    ≒4,725（小數點以下四捨五入）；3.扣除折舊後價值＝（新
    品取得成本－折舊額）即10,800－4,725＝6,075】。則原告所
    得請求被告賠償之修復費用範圍為6,075元，至逾此範圍之
    請求，即屬無據。
　⒋受傷請假7日受有不能工作損失10,500元：原告是於109年1月
    17日車禍受傷後請假7日，也提出薪資證明為證，原告所受
    傷勢為下背和骨盆挫傷、右側足部擦傷、右側手肘擦傷（見
    警局卷診斷證明書），其雖無提出請假證明，而審酌原告從
    事鋼鐵工作，因前揭傷勢數日無法工作，也是情理之常，被
    告既經通知未到場爭執，對原告主張可信屬實。原告主張以
    其每月薪資31,000元計算出7日不能工作薪資，惟根據原告
    提出109年4月上下期之薪資合計（按：未扣除健保費及提撥
    勞退金）實際薪資為31,966元，本院根據原告計算出原告不
    能工作薪資損失應為7,459元（31,966元÷30×7日＝7,459、元
    以下四捨五入），於上前述金額範圍核屬有據，逾此範圍核
    屬無據，應駁回之。
　⒌精神慰撫金6,200元：按慰撫金之賠償須以人格權遭遇侵害，
    使精神上受有痛苦為必要，其核給之標準固與財產上損害之
    計算不同，然非不可斟酌雙方身分資力與加害程度，及其他
    各種情形核定相當之數額。本件原告自陳專科畢業，從事鋼
    鐵工作，每月薪資約31,000元，名下有土地一筆、汽車一部
    等財產，根據被告刑事案件受訊問中陳稱從事配管工作，每
    月收入約5萬元，名下有汽車一部等情，有兩造稅務電子閘
    門資料查詢表可佐（見外放證物袋）。本院審酌兩造之身分
    、地位、經濟能力、原告所受傷害為下背和骨盆挫傷、右側
    足部擦傷、右側手肘擦傷，其身體受有痛苦、精神上也需承
    受傷勢帶來之不適等一切情狀，認原告請求慰撫金之金額6,
    200元核屬適當而得准許。⒍
　㈣綜上所述，原告依上開規定得請求被告賠償為20,784元（1,0
    50元＋6,075元＋6,200元＋7,459元＝20,784元）。從而原告依
    侵權行為法律關係，請求被告給付20,784元，及自起訴狀繕
    本送達被告翌日即109年12月18日起（繕本於109年12月7日
    寄存送達被告，109年12月17日生效，有附民卷存第24頁之
    送達證書可稽）至清償日止，按年息5％計算之利息，即屬正
    當，應予准許，逾此範圍之請求，為無理由，應予駁回。
五、本件係小額事件適用小額程序所為被告部分勝訴判決，依據
    民事訴訟法第436條之20規定，職權宣告原告勝訴部分得假
    執行，故原告假執行聲請及無必要應駁回之；又因本件為附
    民起訴除車損外之部分外免徵收裁判費，故並確定訴訟費用
    負擔如主文第3項所示。
六、訴訟費用負擔之依據：民事訴訟法第79條。
中　　華　　民　　國　　111 　年　　3 　　月　　15　　日
                 屏東簡易庭        法　官 潘  快
以上為正本，係照原本作成。
如不服本判決，應於判決送達後二十日內，以判決違背法令為理
由，向本院提出上訴狀並表明上訴理由（上訴理由應表明：一、
原判決所違背之法令及其具體內容；二、依訴訟資料可認為原判
決有違背法令之具體事實），如未表明上訴理由者，應於上訴後
二十日內向本院提出上訴理由書。如委任律師提起上訴者，應一
併繳納上訴審裁判費。
中　　華　　民　　國　　111 　年　　3 　　月　　15　　日
                                  書記官　鍾嘉芸